【裁判字號】    98,交抗,2721
【裁判日期】    981110
【裁判案由】    違反道路交通管理處罰條例
【裁判全文】
臺灣高等法院交通事件裁定            98年度交抗字第2721號
    抗  告  人
    即受處分人  甲○○
上列抗告人違反道路交通管理處罰條例案件，不服臺灣板橋地方
法院中華民國98年8月21日98年度交聲字第2982號裁定（原處分
案號：北監自裁字裁40-CG0000000號裁決書），提起抗告，本院
裁定如下：
    主    文
抗告駁回。
    理    由
壹、按雙白實線，設於路段中，用以分隔同向車道，並禁止變換
    車道。汽車駕駛人，爭道行駛有任意跨越兩條車道行駛情形
    者，處新台幣（下同）600元以上1,800元以下罰鍰。汽車駕
    駛人有第45條情形者，除依原條款處罰鍰外，並予記違規點
    數1點。道路交通標誌標線號誌設置規則第149條第1項第1款
    第7目、道路交通管理處罰條例第45條第12款及第63條第1項
    第1款分別定有明文。
貳、原處分意旨略以：本件異議人即受處分人甲○○於民國98年
    2月27日下午14時15分許，駕駛車號AQ-5959號自用小客車，
    途經臺北市○○市○○路、中正北路口附近，因有駕駛人爭
    道行駛有任意跨越兩條車道行駛即跨越雙白線行駛之違規，
    經警逕行舉發，填具臺北縣政府警察局98年3月12日北縣警
    交字第CG0000000號舉發違反道路交通管理事件通知單。原
    處分機關據此於98年7月20日依道路交通管理處罰條例第45
    條第12款、第63條第1項第1款規定，裁處罰鍰600元，並記
    違規點數1點等語。
參、異議意旨略以：受處分人固有於上開時間，駕駛車號AQ-595
    9號自用小客車，行經前開路段，有跨越兩條車道行駛即跨
    越雙白線行駛之違規，為警拍照逕行舉發。惟當時路況良好
    ，受處分人並無任意爭道行駛之情形，應係因旁邊計程車靠
    近，一時因地制宜所致，並未妨礙交通，且該路段並未標繪
    黃色禁止變換車道字體，亦未標示禁止變換車道錄影舉發，
    提醒駕駛人免於受罰，是警員舉發有瑕疵等語。
肆、原裁定認受處分人異議為無理由，予以駁回，受處分人就原
    審裁定提起抗告，本院自應審究原處分與原審裁定是否合法
    正當。茲分別論述如後：
一、受處分人於前開時、地，駕駛車號AQ-5959號自用小客車跨
    越雙白線行駛，為警逕行舉發之事實，為受處分人所自承，
    並有舉發照片附卷可稽，應堪信為真實。
二、觀諸現場舉發照片，該路段為臺北縣三重市○○路、中正北
    路口，為三線道路，最內側車道與中間車道間劃有雙白實線
    ，用以分隔同向車道。駕駛人自應遵照交通標線指示行駛，
    循序漸進，以維護交通安全。詎受處分人駕駛自用小客車竟
    未遵守交通標線管制跨越兩條車道行駛，違規事證明確。況
    依現場舉發照片顯示，受處分人係駕駛自小客車自最內側車
    道跨越雙白實線向右偏駛至中間車道，是受處分人辯稱：可
    能係因旁邊計程車靠近，一時因地制宜云云。核與事證不符
    ，不足採信。
三、受處分人雖另辯稱：該路段並未標繪黃色禁止變換車道字體
    ，亦未標示禁止變換車道錄影舉發，提醒駕駛人免於受罰云
    云。惟該路段是否有上揭標誌或設置，均與受處分人是否有
    本件違規事實無涉，受處分人自不能據為免罰之事由。
四、綜上所述，受處分人駕駛自用小客車，在臺北縣三重市○○
    路、中正北路口，確有駕駛人爭道行駛有任意跨越兩條車道
    行駛即跨越雙白線行駛之違規，原處分機關據以裁罰，於法
    有據。原審以受處分人聲明異議，為無理由，予以駁回，本
    院經核尚無違誤。
伍、抗告意旨略以：參諸本件現場舉發照片可知，確有計程車往
    受處分人駕駛之上開自小客車接近，原審認受處分人所辯係
    因一時因地制宜，與事實不符，自有違誤。況本件系爭路段
    於最近始有左轉專用車道標示，且原長38公尺雙實線亦有變
    更，本路段開放通行已久，遲至近日始設立標示，改善標線
    ，倘早日設立，受處分人即無可能發生此類違規，豈能謂主
    管機關未將必要之標誌標線設置妥當與受處分人無涉，是原
    審認此部分與受處分人違規無涉，亦有未洽。再者，受處分
    人遲至98年9月5日均未收受原審法院送達裁定書，原審此部
    分亦有違誤云云。經查：
一、本院審視卷附現場舉發照片，可知受處分係駕駛上開自小客
    車往右跨越兩條車道行駛，而受處分人車輛左方並無任何車
    輛，受處分人所謂計程車係出現在受處分人上開自小客車右
    方，衡諸常情，如受處分人係因時制宜而跨越兩條車道，應
    係往左行駛，避免與計程車相碰，詎受處分人竟往右跨越兩
    條車道，自常理不符，顯難採信。
二、本件受處分人係途經臺北市○○市○○路、中正北路口附近
    ，因有駕駛人爭道行駛有任意跨越兩條車道行駛即跨越雙白
    線行駛之違規，參諸卷附現場舉發照片所示，受處分係駕駛
    上開自小客車往右跨越兩條車道行駛，而非往左行駛，自與
    上開道路有無設立左轉專用車道標示無關。再者，依卷附現
    場舉發照片顯示，上開道路路面繪置有雙白實線，相當明顯
    ，當時並無遮蔽視線之情事，受處分人為有社會經驗之成年
    人，自可明確辨識該路面之雙白實線，故與事後該路段標線
    是否重繪無涉。
三、本件原審裁定業於98年9月7日送達於受處分人住處，由受處
    分人之配偶收受，有送達證書在卷為憑（原審卷16頁）。受
    處人提起抗告日期應自收受送達後翌日起算，是原審法院於
    98年9月8日收受受處分人刑事抗告狀，受處分人於法定期間
    提起抗告即屬合法，自無損受處分人之權利。
陸、綜上所論，原裁定認受處分人異議為無理由，予以駁回，其
    認事用法，經核並無不合。抗告人抗告意旨，仍執前詞，指
    摘原裁定不當，為無理由，應予駁回。
據上論斷，應依道路交通管理處罰條例第89條、道路交通案件處
理辦法第26條及刑事訴訟法第412條，裁定如主文。
中    華    民    國    98    年    11    月    10    日
                  刑事第五庭  審判長法  官  高明哲
                                    法  官  高玉舜
                                    法  官  林洲富
以上正本證明與原本無異。
不得再抗告。
                                    書記官  楊秋鈴
中    華    民    國    98    年    11    月    10    日


司法院資訊處製作；財團法人民間司法改革基金會備份。
